臺灣士林地方法院刑事判決　　　　　　　　　　　　九十二年度簡上字第二一號
　　上　訴　人　臺灣士林地方法院檢察署檢察官
　　被　　　告　乙○○
右被告因家庭暴力罪之傷害案件，不服本院於中華民國九十二年八月二十九日所為九
十二年度士簡字第八二○號第一審刑事簡易判決（聲請簡易判決處刑案號：臺灣士林
地方法院檢察署九十二年度偵字第四九○八號），提起上訴，本院管轄第二審之合議
庭判決如左：
    主  文
上訴駁回。
    事實及理由
一、本案經本院審理結果，認第一審以被告乙○○犯傷害罪，判處拘役五十日，諭知
    易科罰金之折算標準，緩刑二年，緩刑期內付保護管束，並諭知不得再對甲○○
    為任何身體上之不法侵害行為，其認事、用法及量刑均無不當，應予維持，除引
    用第一審判決書記載之事實、證據外，並補充如下：告訴人甲○○於第一審時所
    提出九十二年四月十二日開立之驗傷診斷書，與嗣後提出於九十二年六月二十五
    日開立之診斷證明書，皆係出自於臺北市立忠孝醫院所開立之驗傷證明，且由九
    十二年四月十二日所開立之驗傷診斷書之檢查結果顯示，右臉頰瘀血三 x四公分
    ，右眼皮摩擦傷○‧五x○‧五公分，右手前臂○‧五x四公分，與九十二年六月
    二十五日開立之診斷證明書所載之輕微頭部外傷併腦震盪，頸部拉傷之檢驗結果
    皆屬相同之受傷部位，顯見兩次之驗傷結果，皆係屬同一次傷害行為所造成，故
    應補充甲○○因本件被告傷害犯行之傷勢為：輕微頭部外傷併腦震盪、頸部拉傷
    。
二、檢察官上訴意旨略以：被告乙○○並無和解誠意，原審亦漏未斟酌告訴人甲○○
    所受傷害程度而為判決，即於被告尚未與告訴人和解之情形下為被告緩刑之判決
    而屬不當云云，然查：本件之起因乃係因告訴人甲○○與其配偶楊清舜（即被告
    之兄）因婚姻糾紛而前往被告住所欲尋其配偶談判，經被告請求告訴人離去，告
    訴人仍為拒絕，告訴人並認為係被告之家人應該離開，使告訴人與其配偶能二人
    面對面於被告住所談判，前後談判時間自上午至晚間，被告於是出手毆打告訴人
    ，業據被告供明在卷，且為告訴人於本院調查時所自承。顯見，本件乃係告訴人
    先有於被告家中不理被告退去之要求仍長時間停留，被告一時情緒失控失慮所致
    ，原審衡酌上述被告犯罪時所受之刺激情狀，量處拘役刑罰，並無不妥。又被告
    對於犯罪事實已經坦承不諱，亦於本院表示提出相當數額賠償請求告訴人和解，
    嗣因告訴人請求數額過高雙方未能達成共識，亦不能將無法達成和解之責任完全
    歸咎被告。況家庭暴力案件將被告於緩刑期內付保護管束，將使其長時間接受公
    權力監督，較之對被告直接執行易科罰金之拘役所收刑罰效果更為顯著，將使其
    因為定期向觀護人報到之自由拘束，而提醒自己不能太過衝動致有暴力行為。故
    綜核上情，原審因而認宣告之刑以暫不執行為適當，爰諭知緩刑，並交付保護管
    束，以勵自新，殊無不當。檢察官上訴徒憑己見，指摘原判決量刑不當，核無理
    由，應予駁回。
據上論斷，應依刑事訴訟法第四百五十五條之一第一項、第三項、第三百六十四條、
第三百六十八條、第三百七十三條，判決如主文。
本案經檢察官王碧霞到庭執行職務。
中      華      民      國    九十三    年      三      月     十一     日
                                    臺灣士林地方法院刑事第七庭
                                        審判長法  官  王  梅  英
                                              法  官  曾  家  貽
                                              法  官  王  沛  雷
右正本證明與原本無異。
本判決不得上訴。
                                              書記官  詹  志  鵬
中      華      民      國    九十三    年      三      月     十二     日
